【裁判字號】    89,訴,2607
【裁判日期】    891129
【裁判案由】    毒品危害防制條例
【裁判全文】
臺灣臺中地方法院刑事判決                        八十九年度訴字第二六七號
    公  訴  人  臺灣臺中地方法院檢察署檢察官
    被      告  甲○○
右列被告因違反毒品危害防制條例案件，經檢察官提起公訴（八十九年度毒偵字第六
二二七號），本院判決如左：
    主  文
甲○○連續施用第二級毒品，處有期徒刑肆月，扣案之吸食器壹組沒收；又連續施用
第一級毒品，處有期徒刑柒月。應執行有期徒刑拾月，扣案之吸食器壹組沒收。
    事  實
一、甲○○前曾因施用毒品案件，經本院以八十七年度毒聲字第五九九號裁定送臺灣
    臺中看守所附設勒戒所觀察、勒戒後，認無繼續施用毒品之傾向，而由臺灣臺中
    地方法院檢察署檢察官於民國八十七年七月十八日以八十七年度偵字第一二０八
    ０號案件為不起訴處分確定。詎甲○○於上開不起訴處分後五年內，又另基於施
    用二級毒品安非他命之概括犯意，自八十九年一月間某日起至八十九年九月二十
    三日止，約以平均每一星期用二至三次之量，在臺中市○區○○路二段七十四巷
    五號七０三室租住處內，將少許第二級毒品安非他命放於玻璃球吸食器內以火燒
    烤使成煙霧再吸其煙霧之方式，連續施用第二級毒品安非他命多次。又基於施用
    第一級毒品海洛因之概括犯意，自八十九年六月間某日起至八十九年九月二十三
    日止，在同上臺中市○區○○路二段七十四巷五號七０三室租住處內，將少許第
    一級毒品海洛因粉末摻入香煙內，再點火施用之方式，連續施用第一級毒品海洛
    因三次。嗣於八十九年九月二十七日下午八時許，經警在臺中市○區○○路二段
    七十四巷五號七０三室租住處當場查獲，並扣得屬其所有用以供施用第二級毒品
    安非他命用之吸食器一組。後經本院以八十九年度毒聲字第五八四二號裁定送觀
    察、勒戒後，經臺灣臺中看守所以八十九年十月十二日（八九）中所正總字第一
    八六八號函，認定甲○○有繼續施用毒品之傾向。
二、案經臺中市警察局第三分局報請臺灣臺中地方法院檢察署檢察官偵查起訴。
    理  由
一、右揭事實，業據被告甲○○於本院審理時坦承不諱，而被告為警查獲後、及解送
    臺灣臺中看守所附設勒戒處所執行觀察、勒戒時，分別經採其尿液送請鑑驗，其
    結果分別有甲基安非他命及嗎啡確均呈陽性反應，此有臺中市衛生局煙毒尿液檢
    驗成績書一紙及臺灣臺中看守所附設勒戒處所報告書所附長昕生活事業股份有限
    公司新東分公司濫用藥物尿液檢驗報告影本一件附卷可參。並有吸食器一組扣案
    足資佐證，則被告就其有施用第一、二級毒品海洛因及安非他命之自白核與事實
    相符，堪予採信；另被告前曾因施用毒品案件，經本院以八十七年度毒聲字第五
    九九號裁定送臺灣臺中看守所附設勒戒所觀察、勒戒後，認無繼續施用毒品之傾
    向，而由臺灣臺中地方法院檢察署檢察官於民國八十七年七月十八日以八十七年
    度偵字第一二０八０號案件為不起訴處分確定等情，復有該不起訴處分書之電腦
    查詢資料一件及臺灣臺中地方法院檢察署刑案資料查註紀錄表各一份在卷可按。
    又被告於五年內再犯毒品危害防制條例第十條之罪，經裁定送觀察勒戒，認有繼
    續施用毒品傾向，並有臺灣臺中看守所於八十九年十月十二日以（八九）中所正
    總字第一八六八號函所附有無繼續施用毒品傾向證明書一份在卷可查，本件事證
    明確，被告之犯行洵堪認定。
二、按海洛因係毒品危害防制條例所定之第一級毒品，而安非他命則係同條例所稱之
    第二級毒品，均不得非法施用。而被告經依同條例第二十條第二項為不起訴處分
    後，五年內再犯同條例第十條之罪，經觀察、戒勒後，認有繼續施用毒品之傾向
    ，已如前述。是核被告所為，係犯毒品危害防制條例第十條第一項之施用第一級
    毒品罪及同條第二項之施用第二級毒品罪。查被告為供施用第一級毒品及第二級
    毒品而持有各該級毒品之低度行為，應各為施用之高度行為所吸收，均不另論罪
    。次查被告先後多次施用第二級毒品與先後三次施用第一級毒品之犯行，時間緊
    接，所犯構成要件相同，顯均係基於概括犯意反覆為之，均應依連續犯之規定論
    以一罪，並均依法加重其刑。再查被告所犯上開二罪，犯意各別，罪質互殊，應
    予分論併罰。爰審酌被告之素行、施用毒品係戕害自身健康、施用第一、二級毒
    品期間之長短、次數、犯罪之動機、目的、所生危害及犯後坦承犯行態度尚屬良
    好等一切情狀，分別量處如主文所示之刑，並定其應執行之刑，以示懲儆。
三、至扣案之吸食器一組，係供施用安非他命所用，且屬被告所有之物，業經被告陳
    明在卷，爰依刑法第三十八條第一項第二款之規定宣告沒收之。
據上論斷，應依刑事訴訟法第二百九十九條第一項前段，毒品危害防制條例第十條第
一項、第二項、第二十條第三項前段，刑法第十一條前段、第五十六條、第五十一條
第五款、第三十八條第一項第二款，判決如主文。
本案經檢察官李悌愷到庭執行職務。
中      華      民      國      八十九      年    十一  月    二十九    日
                                    臺灣臺中地方法院刑事第四庭
                                        法  官  許  旭  聖
右正本證明與原本無異。
如不服本判決，應於送達後十日內向本院提出上訴狀（須附繕本），上訴於臺灣高等
法院臺中分院。
                                        書記官
中      華      民      國      八十九      年    十二  月      四      日
附錄本案論罪科刑法條：
毒品危害防制條例第十條第一項：施用第一級毒品者，處六月以上五年以下有期徒刑
                              。
                      第二項：施用第二級毒品者，處三年以下有期徒刑。


司法院資訊處製作；財團法人民間司法改革基金會備份。
